【裁判字號】    97,上訴,667
【裁判日期】    970912
【裁判案由】    強盜等
【裁判全文】
臺灣高等法院高雄分院刑事判決         97年度上訴字第667號
上  訴  人  臺灣屏東地方法院檢察署檢察官
上  訴  人
即  被  告  甲○○
                    現於臺灣高雄看守所羈押中
選任辯護人  范仲良律師
被      告  乙○○
指      定
義務辯護人  吳剛魁律師
上列上訴人因被告強盜等案件，不服臺灣屏東地方法院96年度訴
字第441 號中華民國97年1 月4 日第一審判決（起訴案號：臺灣
屏東地方法院檢察署96年度偵字第693 、1288、1512、1606、20
51、2071號），提起上訴，本院判決如下：
    主  文
原判決關於甲○○與乙○○部分，均撤銷。
甲○○共同犯附表編號1 至11之罪，各處如附表編號1 至11之刑
。應執行有期徒刑貳拾肆年，扣案西瓜刀壹支、T 字型螺絲起子
貳支、鴨舌帽、口罩各壹只、手套壹副，均沒收。
乙○○共同犯附表編號1 至8 罪，累犯，各處如附表編號1 至8
之刑。應執行有期徒刑貳拾貳年，扣案西瓜刀壹支沒收。
    事  實
一、甲○○於民國90年、91年間因竊盜、搶奪、恐嚇及強盜等罪
    ，分別經法院判處有期徒刑6 月、1 年6 月、10月及5 年2
    月確定，並經定應執行刑有期徒刑7 年8 月，嗣於95年1 月
    24日假釋出監，至97年6 月5 日始假釋期滿。乙○○前於94
    年間因違反毒品危害防制條例案件，經法院判處有期徒刑3
    月確定，於95年3 月28日執行完畢，詎甲○○假釋期間與乙○○均不知悔改，共同基於意圖為自己不法所有之竊盜、強
    盜犯意聯絡，分別為附表編號1 至8 之竊盜、強盜犯行；又
    甲○○與歐斯傑二人，共同基於意圖為自己不法所有之竊盜
    、強盜犯意，分別為附表編號9-11之竊盜、強盜犯行（有關
    歐斯傑所強盜罪之犯行，另由國防部軍事法院審理），甲○○與歐斯傑強盜附表編號10台灣巨蛋超商後，警方接獲報案
    循線追緝，於民國96年1 月21日3 時50分許，在屏東縣新埤
    鄉○○路段查獲甲○○、歐斯傑，並於同日4 時50分許，經
    甲○○帶同警方至屏東縣新埤鄉○○路46號旁排水溝內，扣
    得甲○○棄置而為其所有供附表編號2 、3 、5 、6 、8 、
    10犯罪用之西瓜刀1 把及供附表編號9 、11犯罪用之T 字型
    螺絲起子2 支，另扣得黑色手套1 雙、紅色口罩1 個、黑色
    外套1 件、黑色鴨舌帽1 頂、手機2 支等物，被告甲○○隨
    即對於未發覺之附表編號1 、2 、3 、4 、5 、7 、8 之罪
    ，向員警李錦琪、丙○○及陳俊男自首而接受裁判，並依甲○○供述共犯通聯電話於96年1 月25日發覺乙○○涉嫌（96
    年3 月8 日入伍服役，96年3 月23日停役），因而查獲。
二、案經屏東縣警察局潮州分局、屏東縣警察局屏東分局、屏東
    縣警察局內埔分局、台南縣警察局麻豆分局報告、國防部南
    部地方軍事法院檢察署函送臺灣屏東地方法院檢察署檢察官
    及臺灣屏東地方法院檢察署檢察官自動檢舉偵查起訴。
    理  由
壹、程序部分：
一、按被告之自白，非出於強暴、脅迫、利誘、詐欺、疲勞訊問
    、違法羈押或不正之方法，且與事實相符者，得為證據；又
    被告陳述其自白係出於不正之方法者，應先於其他事證而為
    調查，刑事訴訟法第156 條第1 項及第3 項前段分別定有明
    文。被告乙○○辯稱：警詢時警員製作筆錄，故意打電話給
    檢察官，表示自白犯罪即可獲得交保，伊因利誘才自白犯罪
    云云。惟查被告乙○○於警詢、移送檢察官複訊及原審羈押
    訊問時均坦承與被告甲○○共犯竊盜、強盜等案件。嗣檢察
    官提訊被告乙○○、甲○○訊問時，被告乙○○始否認犯罪
    ，辯稱：警方要伊配合，伊當時會害怕才承認，且甲○○強
    盜所使用車子，當時伊在使用云云（參偵查卷693 號第259
    頁），但未提及警員表示自白可獲得本檢察官交保等情。而
    於原審及本院改稱：警員製作筆錄時，與檢察官電話連絡，
    表示自白犯罪即可獲得交保，伊因利誘才自白犯罪云云。前
    後所辯不一，已非無疑。又被告於警詢時所為陳述均出於被
    告自由意思，並無非法取供情事，亦未打電話給檢察官，向
    被告表示自白可以交保等情，此據證人即警員丙○○於本院
    證述明確（參本院卷第147 頁）。況被告乙○○於原審羈押
    訊問時除坦承犯行，並陳稱：「是甲○○提議要去搶的，我
    們做案的車，他還在繳貸款，因為他有車貸與卡債，問我要
    不要挺他，陪他一起去，他說不會勉強我。那時我有勸他，
    因為那時在台南工作，我心裡害怕，但他很堅持，我有跟台
    南老板說，我也很後悔。」、「給我一個機會，我都會說實
    話並配合」等語，足認被告乙○○於警詢、移送檢察官複訊
    及原審羈押訊問時，係犯後悔悟，坦承犯罪，出於自由意思
    ，自具有證據能力。
二、按被告以外之人於審判外之言詞或書面陳述，除法律有規定
    者外，不得作為證據，刑事訴訟法第159 條第1 項固定有明
    文。又被告以外之人於審判外之陳述，雖不符同法第159 條
    之1 至之4 之規定，而經當事人於審判程序同意作為證據，
    法院審酌該言詞陳述或書面陳述作成時之情況，認為適當者
    ，亦得為證據；同法第159 條之5 亦分別定有明文。又刑事
    訴訟法第159 條之5 的立法意旨在於傳聞證據未經當事人之
    反對詰問予以核實，原則上先予排除。惟若當事人已放棄反
    對詰問權，於審判程序中表明同意該等傳聞證據可作為證據
    ；或於言詞辯論終結前未聲明異議，基於尊重當事人對傳聞
    證據之處分權，及證據資料愈豐富，愈有助於真實發見之理
    念，上開傳聞證據亦均得資為證據。本件共同被告甲○○、
    乙○○、歐斯傑間之陳述及證人即被害人蘇凱鼎、庚○○、
    子○○、壬○○、陳家瑋、丁○○、徐佑琦、戊○○、己○○、寅○○、辛○○於警詢、偵查之陳述，被告甲○○、乙○○及檢察官均同意作為證據，並捨棄對質詰問權，且上開
    陳述均出於渠等任意性之陳述，是上開共同被告間之陳述及
    證人即被害人於警詢、偵查中所為陳述，均有證據能力。
貳、實體部分：
一、訊據上訴人即被告甲○○固坦承有與年籍姓名不詳綽號「阿
    松」之成年男子或歐斯傑，共同為附表編號1 、2 、4 、7
    、9 、11之竊盜犯行及於附表編號3 、5 、6 、8 、10所載
    之時、地，由該綽號「阿松」之成年男子或歐斯傑在外把風
    接應，再由甲○○持西瓜刀進入超商向附表編號3、5、6 、
    8 、10之各該店員取得附表編號3 、5 、6 、8 、10之財物
    等情，惟矢口否認有何強盜之犯行，辯稱：伊雖然持刀進入
    超商，但伊之行為尚未達到令附表編號3 、5 、6 、8 、10
    之各該店員不能抗拒之程度，即與強盜罪之要件不符云云；
    被告乙○○則矢口否認有附表編號1 至8 之竊盜、強盜犯行
    ，辯稱：伊不是被告甲○○所稱與之共犯之「松仔」，伊欠
    甲○○錢，所以行動電話0000000000號借予甲○○交給「松
    仔」使用，伊不是「松仔」云云。
二、經查：
    (一)、附表編號1 至11之事實，業據被告王尚坦承不諱，附表
        編號1 至8 之事實亦據被告乙○○於警詢、偵查及原審
        羈押訊問時供承不諱，且被告甲○○、乙○○供述互核
        相符，附表編號9 至11之犯行，亦經共同被告歐斯傑於
        警詢、軍事檢察官偵查及原審證述無訛，核與證人即被
        害人蘇凱鼎、庚○○、子○○、壬○○、陳家瑋、丁○○、戊○○、徐佑琦、己○○、寅○○、辛○○等人，
        分別於警詢、偵查、原審證述屬實，復有犯案車輛照片
        、超商監視器翻拍照片、超商現場照片、作案工具照片
        、車牌號為S3-3986 號車車籍作業系統—查詢認可資料
        1 紙、車牌號碼為48 00-MJ號自小客車車籍資料1 紙、
        車牌號碼為XR- 1492號自小客車車籍資料及車牌遺失證
        明單1 紙、贓證物認領收據1 紙、車牌號碼為K5- 6172
        號車輛車牌失竊作業查獲車輛認可資料1 紙、高雄縣警
        察局車輛遺失尋獲證明單2 紙、車牌號碼為1222- JR號
        車籍作業系統查詢認可資料1 紙、車牌號碼為K5- 6172
        號之自小客車照片2 幀、車牌號碼為1222- JR號自小客
        車車照片2 幀、贓物認領收據附卷可稽。此外，復有扣
        案被告甲○○所有供附表編號2 、3 、5 、6 、8 、10
        犯罪用之西瓜刀1 把及供附表編號9 、11犯罪用之T 字
        型螺絲起子2 支，另扣得被告甲○○所有供附表編號10
        強盜所用之黑色手套1 雙、紅色口罩1 個、黑色鴨舌帽
        1 頂等物為證，被告甲○○審判中自白及被告乙○○於
        警詢、偵查及原審羈押訊問時自白與事實相符，自堪採
        被告2 人論罪之依據。
    (二)、被告甲○○辯稱：附表編號10，伊強盜之財物並無峰牌
        香菸5 包云云。經查證人即店員固於警詢證稱：被告強
        盜店內財物有仟元券3 張、伍佰元券2 張、佰元券38張
        、伍拾元硬幣46個、拾元硬幣363 個、伍元硬幣131 個
        、壹元硬幣166 個，共計15581 元，峰牌香菸5 包及3.
        5 元郵票24張等財物。然被告甲○○與歐斯傑強盜附表
        編號10台灣巨蛋超商後，警方接獲報案循線追緝，被告
        甲○○、歐斯傑所駕駛小客車掉入屏東縣新埤鄉○○路
        與新中路排水溝內，2 人棄車逃逸，丟棄強盜所得財物
        ，但仍為警逮捕；警方查扣被告甲○○等人丟棄財物，
        有紙幣、硬幣及郵票，有扣押物品目錄表及贓物認領收
        據可按，並無香菸，而香菸體積較硬幣、郵票明顯，苟
        被告有強盜香菸5 包，警方自不難尋獲，況被告甲○○
        坦承犯行，亦不否認強盜現金計15581 元，而香菸5 包
        價值不多，被告自無說謊之必要。是被告甲○○此部分
        之辯解，尚堪採信。
    (三)、按強盜罪之強暴、脅迫，祗須抑壓被害人之抗拒或使被
        害人身體上、精神上，處於不能抗拒之狀態為已足，其
        暴力縱未與被害人身體接觸，仍不能不謂有強暴、脅迫
        行為。又強盜罪之脅迫行為，不論以言詞或動作，均屬
        之，如於強盜財物時，用手放入衣袋，裝作手槍，或拿
        出手槍作為施強暴、脅迫之工具，而使被害人得以聞見
        時，即屬已著手於強盜行為之實施。被告甲○○持西瓜
        刀強盜附表編號3 、5 、6 、8 、10超商內之財物，業
        經被害人即店員子○○、丑○○、癸○○、寅○○等人
        於原審到庭證述，當時歹徒持西瓜刀搶劫，不能抗拒等
        語明確，且附表編號3 、5 、6 、8 、10之犯罪時間係
        於半夜或凌晨，當時各該超商均僅有如附表所示之店員
        而已，被告甲○○一人持西瓜刀進入店內，店外另有一
        人把風，再參以被告甲○○進入店，或高喊強劫、或要
        店員把錢拿出來、或告之如不拿錢出來就要砍下去等動
        作，依社會一般通念判斷，該脅迫之行為在已足以讓各
        該店員認識到：現場已別無他人可以共同對抗持刀之人
        ，要聽從被告之指示，否則其手上之西瓜刀隨時可以傷
        害渠等之身體，故在客觀上已足以達到抑制子○○、丑
        ○○、丁○○、癸○○、寅○○等人之意思自由而不能
        抗拒之程度，應屬強盜行為。是被告甲○○辯稱：尚未
        達到令各該店員不能抗拒之程度云云，為事後卸責之詞
        ，要無可採。
    (四)、又被告甲○○於本院辯稱：附表編號6 之強盜犯行，亦
        是其自首云云。惟查被告於原審主張附表編號1 、2 、
        3 、4 、5 、7 、8 係其自首，並未主張附表編號6 為
        其自首；且附表編號6 之被害人丁○○於案發後當日96
        年1 月14日上午7 時15分即向屏東縣警察局內埔分局報
        案並製作筆錄及提供歹徒強盜監視錄影光碟，嗣被告甲○○強盜附表編號10逃逸，於96年1 月21日3 時50分許
        為屏東縣警察局潮洲分局偵查隊逮捕，第一次詢問時除
        自白附表編號10之犯行，並自首附表編號4 、5 犯行，
        第二次警詢時，另自首附表編號2 、3 之犯行，並未自
        首附表編號6 之犯行。嗣屏東縣警察局內埔分局聞訊前
        來潮洲分局偵查隊，播放附表6 強盜案監視錄影光碟後
        ，被告甲○○始坦承監視錄影光碟之歹徒為其本人無訛
        ，有上開警詢筆錄可憑。足見屏東縣警察局內埔分局警
        員已發覺被告甲○○涉嫌附表編號6 之強盜案，始前來
        潮洲分局詢問被告，此部分並非被告甲○○自首。
三、次查，被告乙○○於警詢、偵查及原審羈押訊問時坦承與甲○○共犯附表編號1 至8 之犯行；嗣後翻供否認犯罪，辯稱
    ：伊因欠甲○○債務，所以行動電話0000000000號借予甲○○，甲○○交給「松仔」使用，伊不是甲○○所稱之共犯「
    松仔」云云。被告甲○○亦附合其說，供稱：「松仔」不是
    乙○○云云。然查，被告甲○○於警詢、偵查時多次詢問時
    均供稱：附表1 至8 之犯行均與「雄仔」共犯，「雄仔」把
    風接應，由伊下手竊盜、強盜，不知「雄仔」真實姓名，平
    日均與其使用0000000000手機連絡，其後改稱是「松仔」不
    是「雄仔」，因二者台語音相近，警方誤載云云。然無論「
    雄仔」或「松仔」，其使用行動電話號碼均為0000000000，
    而該電話號碼係被告乙○○於95年8 月25日向和信電訊股份
    有限公司申請啟用，該手機號碼客戶資料表、申請書、電信
    費帳單在卷可按，該行動電話自95年8 月25日申請啟用，均
    由被告使用等情，此據被告乙○○於96年3 月22日到案警詢
    時及偵查中自承在卷（參偵查卷2051號第4 頁反面、第36頁
    、偵查卷693 號第238 頁）；嗣改稱：該電話於95年12月初
    至96年2 月初借予「松仔」云云（參偵查卷693 號第260 頁
    ），然本院提示該行動電話通聯紀錄何人通話，改稱；這二
    個月的電話，有時候「松仔」打的，某時候伊的，有時候他
    出去向伊借電話，回來就還給我，有時候借他，碰面時伊又
    拿回來打云云（參本院第201 頁）。被告乙○○對該電話有
    無借予「松仔」及借予「松仔」之時間，隨著案情發展訴訟
    進行，更易其詞，前後供述不一，自難採信。又被告甲○○
    為警逮捕後，警方要求被告甲○○交出作案小客車，與監視
    器所攝錄歹徒駕駛小客車比對，被告甲○○乃撥打000000
    0000手機通知「雄仔」叫他把車子開到「大都會網咖」，該
    電話由被告乙○○接聽後，委由友人吳圍仁將該車交給警方
    ，此據被告甲○○、乙○○供述在卷，並經證人吳仁圍證述
    屬實。被告甲○○明知接聽電話係乙○○；苟乙○○非甲○○所稱之共犯「雄仔」，自無於警方取得該小客車後，於警
    詢時仍供稱：「（你於96年1 月14日作案所駕駛之牌照0400
    -NZ 號自小客車，你於何時、地帶警方去取回？）是我打電
    話給綽號「雄阿」叫他把車子開到大都會網咖，於13時警方
    在高雄市○○○路與十全路口，當時是由「偉阿」（吳仁圍
    ）所駕駛。」（參警詢二卷第9 頁）；嗣於96年1 月25日警
    詢時亦供稱：我是聯絡綽號「雄仔」打他的手機0000000000
    號電話叫他車子開出來。」、「（你當天（21日）打電話00
    00000000號電話時，是否綽號「雄仔」本人接電話的？）沒
    錯是他本人。」（參偵查卷693 號第106 頁），仍供述是其
    打電話通知「雄仔」交車，足見「雄仔」即是被告乙○○無
    訛。又警方調閱0000000000號申請人資料及提示乙○○照片
    ，供被告甲○○指認，被告甲○○卻稱不認識乙○○云云；
    然被告甲○○、乙○○曾在同一家公司服務，銷售中古車，
    此為被告2 人所自承，足見被告甲○○所稱「雄仔」不是乙○○，無非迴護之詞。綜上所述，被告甲○○審判中自白及
    被告乙○○於警詢、偵查及原審羈押訊問時自白，互核相符
    ，且與被害人證述情節相符，自堪採被告2 人論罪之依據，
    本件事證明確，被告甲○○、乙○○2 人犯行應可認定。
四、核被告甲○○就附表編號1 、2 、4 、7 、9 所為，均係犯
    刑法第321 條第1 項第3 款之攜帶兇器竊盜罪；就附表編號
    11所為，係犯刑法第321 條第2 項、第1 項第3 款之攜帶兇
    器竊盜罪未遂罪；就附表編號3 、5 、6 、8 、10 所 為，
    係犯刑法第328 條第1 項強盜罪，而有同法第321 條第1 項
    第3 款之加重處罰情形，應論以同法第330 條第1 項之攜帶
    兇器強盜罪。核被告乙○○就附表編號1 、2 、4 、7 所為
    ，係犯刑法第321 條第1 項第3 款之攜帶兇器竊盜罪；就附
    表編號3 、5 、6 、8 所為，均係犯刑法第328 條第1 項強
    盜罪，而有同法第321 條第1 項第3 款之加重處罰情形，應
    論以同法第330 條第1 項之攜帶兇器強盜罪。被告甲○○與
    乙○○就附表編號1-8 之犯行，及與被告甲○○與歐斯傑就
    附表編號9-11之犯行，有犯意之聯絡及行為之分擔，均應論
    以共同正犯。被告乙○○前於94年間因違反毒品危害防制條
    例案件，經法院判處有期徒刑3 月確定，於95年3 月28日執
    行完畢，有臺灣高等法院被告全國前案記錄表可稽，並經被
    告供稱屬實，5 年以內再犯有期徒刑以上本案之罪，均係屬
    累犯，應依法加重其刑。又被告甲○○已著手於附表編號11
    竊盜行為之實行，惟尚未將該自小客車置於實力支配之結果
    ，其犯罪尚屬未遂，爰依刑法第25條第2 項之規定，按既遂
    犯之刑度減輕其刑。又被告甲○○為警逮捕後，對於未發覺
    之附表編號1 、2 、3 、4 、5 、7 、8 之罪，向員警李錦
    琪、丙○○及陳俊男自首而接受裁判乙節，業據證人李錦琪
    、丙○○及陳俊男於本院審理時證述明確（見原審96年9 月
    11日言詞辯論筆錄），爰依刑法第62條之規定減輕其刑；並
    就附表編號11之罪，依刑法第70條之規定遞減之。
五、原審諭知被告乙○○無罪及論處被告甲○○罪刑，固非無見
    ，惟查(一)被告乙○○與甲○○共犯附表編號1 至8 之犯行，
    原審認係被告甲○○與綽號「松仔」男子共犯，諭知被告乙○○無罪，顯有未洽。(二)被告甲○○所犯附表編號1 、2 、
    4 、7 、9 、11之竊盜罪，係在96年4 月24日以前，又無中
    華民國九十六年罪犯減刑條例第3 條所列不予減刑情事，原
    審未依該減刑條例減刑，尚有未當。(三)附表編號10，被告甲○○所強盜之財物，並無峰牌香菸5 包，原審認所強盜財物
    包括峰牌香菸5 包，亦有未合。檢察官上訴指摘原審判決被
    告乙○○無罪不當及被告甲○○上訴意旨，指摘原判決有上
    述撤銷理由 (二)、 (三)之不當，均為有理由，惟原判決亦
    有可議，自應由本院將原判決關於被告甲○○與被告乙○○
    部分，均撤銷改判。茲審酌被告甲○○、乙○○，智識程度
    非高，其二人均正值青壯，身體健全，竟不憑己力獲取財物
    ，反圖不勞而獲，祗為個人花用，被告甲○○即共同攜帶兇
    器，竊盜或強盜他人財物，且於短短十餘日，即犯竊盜6 件
    、強盜5 件，而被告乙○○10日內即與被告甲○○共犯竊盜
    、強盜各4 件，其二人之行徑嚴重破壞治安，造成人心恐慌
    ，惡性非輕，及被告2 人犯行由被告甲○○下手實行，被告
    乙○○把風接應之參與情節輕重暨被告甲○○犯後均能坦承
    犯行態度良好，被告乙○○犯後態度不佳，尚乏悔意等一切
    情狀，各量處如附表編號1 至11所示之刑，又按被告2 人所
    犯附表編號1 、2 、4 、7 、9 、11之竊盜罪，係在96 年4
    月24日以前，又無中華民國九十六年罪犯減刑條例第3條 所
    列不予減刑情事，依該條例第2 條第1 項第3 款之規定，減
    其宣告刑二分之一，並各定應執行刑，以示懲戒。扣案西瓜
    刀1 支、T 字型螺絲起子2 支、手套1 副、口罩、鴨舌帽各
    1 只，均為被告甲○○所有，而西瓜刀係供犯附表編號2 、
    3 、5 、6 、8 、10之罪所用，T 字型螺絲起子2 支係供犯
    附表編號9 、11之罪所用，手套1 副、口罩、鴨舌帽各1 只
    ，係供附表編號10強盜時，用以掩飾容貌、指紋，均為供犯
    罪所用之物，業據被告甲○○於警詢時陳述明確，應依刑法
    第38條第1 項第2 款之規定，均宣告沒收。至於扣案黑色外
    套1 件、手機2 支等物，尚難認與附表各該編號之犯行有直
    接關聯性，爰不另為沒收之諭知。另被告甲○○所有且供犯
    附表編號1 、4 、7 之罪所用之梅花扳手1 支，已經丟棄，
    業據被告甲○○於警詢時陳述明確，尚無證據證明仍然存在
    ，爰不另為沒收之諭知。
六、同案被告歐斯傑竊盜部分，業經原審判決確定，自不另論列
    。
據上論結，應依刑事訴訟法第369 條第1 項前段、第364 條、第
299 條第1 項前段，刑法28條、第321 條第1 項第3 款、第2 項
、第330 條第1 項、第25條第2 項、第62條、第51條第5 款、第
38條第1 項第第2 款，中華民國九十六罪犯減刑條例第2 條第1
項第3 款、第7 條，判決如主文。
本案經檢察官彭南雄到庭執行職務。
中    華    民    國    97    年    9     月    12    日
                  刑事第三庭    審判長法  官   周賢銳
                                      法  官   黃仁松
                                      法  官   施柏宏
以上正本證明與原本無異。
強盜部分如不服本判決應於收受本判決後10日內向本院提出上訴
書狀，其未敘述上訴理由者，並得於提起上訴後10日內向本院補
提理由書狀（均須按他造當事人之人數附繕本）「切勿逕送上級
法院」。
竊盜部分不得上訴。
中    華    民    國    97    年    9     月    12    日
                                      書記官   許信宗
附錄本件判決論罪科刑法條：
刑法第321條
犯竊盜罪而有左列情形之一者，處6 月以上、5 年以下有期徒刑
：
一  於夜間侵入住宅或有人居住之建築物、船艦或隱匿其內而犯
    之者。
二  毀越門扇、牆垣或其他安全設備而犯之者。
三  攜帶兇器而犯之者。
四  結夥三人以上而犯之者。
五  乘火災、水災或其他災害之際而犯之者。
六  在車站或埠頭而犯之者。
前項之未遂犯罰之。
刑法第330條
犯強盜罪而有第321 條第1 項各款情形之一者，處7 年以上有期
徒刑。
前項之未遂犯罰之。
附表：
┌──┬───────────────────┬──────────────┐
│編號│ 犯罪方式                             │   主        文             │
├──┼───────────────────┼──────────────┤
│1   │甲○○與乙○○共同意圖為自己不法所有之│甲○○、乙○○共同犯攜帶兇器│
│    │竊盜犯意聯絡，駕駛甲○○所有車牌號碼為│竊盜罪，甲○○處有期徒刑伍月│
│    │0400-N Z號之自小客車，於民國96年1 月8 │，減為有期徒刑貳月又拾伍日。│
│    │日凌晨2 時許，至台南市南區大恩里750 巷│乙○○，累犯，處有期徒刑捌月│
│    │118 號前，乙○○在車上接應把風，由王尚│，減為有期徒刑肆月。        │
│    │清持其所有在客觀上足以對人之生命、身體│                            │
│    │造成危害，可供兇器使用之梅花扳手一支，│                            │
│    │共同竊取蘇金煜所有、由蘇凱鼎所使用之車│                            │
│    │牌號碼為S3-3986 號之車牌二面。        │                            │
│    │                                      │                            │
├──┼───────────────────┼──────────────┤
│2   │甲○○與乙○○於竊得編號1 之車牌後，即│甲○○、乙○○共同犯攜帶兇器│
│    │將該二面車牌懸掛在甲○○上開自小客車上│竊盜罪，甲○○處有期徒刑伍月│
│    │，隨即於96年1 月8 日4 時45分許，至屏東│，減為有期徒刑貳月又拾伍日。│
│    │縣屏東市○○路1588號之統一超商，共同意│乙○○累犯，處有期徒刑捌月，│
│    │圖為自己不法所有之竊盜犯意聯絡，由林義│減為有期徒刑肆月。扣案西瓜刀│
│    │雄駕駛上開自用小客車在店外把風接應，王│壹支沒收。                  │
│    │尚清則持其所有在客觀上足以對人之生命、│                            │
│    │身體造成危害，可供兇器使用之之西瓜刀一│                            │
│    │把進入店內，趁當時店員庚○○在後方倉庫│                            │
│    │整理物品不在櫃檯之際，甲○○乃竊得櫃檯│                            │
│    │收銀機內之現金新台幣1 千元。          │                            │
│    │                                      │                            │
├──┼───────────────────┼──────────────┤
│3   │甲○○與乙○○共同竊得編號2 之金錢後，│甲○○、乙○○共同犯攜帶兇器│
│    │於96年1 月8 日5 時10分許，駕駛上開自小│強盜罪，甲○○處有期徒刑陸年│
│    │客車，至屏東縣麟洛鄉○○路164 號之中日│。乙○○累犯，處有期徒刑柒年│
│    │超商，共同意圖為自己不法所有之強盜犯意│捌月。扣案如附表編號2 之西瓜│
│    │聯絡，由乙○○駕駛該懸掛車牌號碼為S3-3│刀壹支沒收。                │
│    │986 號之上開自小客車（原車牌為0400-NZ │                            │
│    │號）在外把風接應，甲○○則持其所有在客│                            │
│    │觀上足以對人之生命、身體造成危害，可供│                            │
│    │兇器使用之上開西瓜刀進入該店內，持刀喝│                            │
│    │令子○○不要亂動並將錢拿出來，至子○○│                            │
│    │不能抗拒，任由甲○○將收銀機打開，取走│                            │
│    │現金約1 萬4 千元。                    │                            │
│    │                                      │                            │
├──┼───────────────────┼──────────────┤
│4   │甲○○與乙○○於96年1 月14日2 時許，共│甲○○、乙○○共同犯攜帶兇器│
│    │同意圖為自己不法所有之竊盜犯意聯絡，駕│竊盜罪，甲○○處有期徒刑伍月│
│    │駛甲○○所有車牌號碼為0400- NZ號之自小│，減為有期徒刑貳月又拾伍日。│
│    │客車，至高雄縣大寮鄉○○路59號前，林義│乙○○累犯，處有期徒刑捌月，│
│    │雄在車上把風接應，推由甲○○持其所有在│減為有期徒刑肆月。          │
│    │客觀上足以對人之生命、身體造成危害，可│                            │
│    │供兇器使用之上開梅花扳手一支，竊取林世│                            │
│    │乾所有之車牌號碼為4800 -MJ號之車牌二面│                            │
│    │。                                    │                            │
├──┼───────────────────┼──────────────┤
│5   │甲○○與乙○○共同竊得編號4 之車牌後，│甲○○、乙○○共同犯攜帶兇器│
│    │即將該二面車牌懸掛在甲○○所有上開自用│強盜罪，甲○○處有期徒刑陸年│
│    │小客車上，隨即於96年1 月14日5 時45分許│。乙○○累犯，處有期徒刑柒年│
│    │，至屏東縣潮州鎮○○路18 5號之中日超商│捌月。扣案如附表編號2 之西瓜│
│    │，共同意圖為自己不法所有之強盜犯意聯絡│刀壹支沒收。                │
│    │，由乙○○駕駛上開自用小客車在外把風接│                            │
│    │應，甲○○則持其所有在客觀上足以對人之│                            │
│    │生命、身體造成危害，可供兇器使用之上開│                            │
│    │西瓜刀一把，進入該店，持西瓜刀於距離店│                            │
│    │員丑○○約30公分之處，並喝令丑○○將錢│                            │
│    │交出，至丑○○不能抗拒，打開收銀機拿取│                            │
│    │現金約1,900元交付予甲○○。           │                            │
│    │                                      │                            │
├──┼───────────────────┼──────────────┤
│6   │甲○○與乙○○共同強盜編號5 之金錢後，│甲○○、乙○○共同犯攜帶兇器│
│    │隨即於96年1 月14日6 時10分許，至屏東縣│強盜罪，甲○○處有期徒刑柒年│
│    │內埔鄉○○路216 號之中日超商，共同為自│貳月。乙○○累犯，處有期徒刑│
│    │己不法所有之強盜犯意聯絡，由乙○○駕駛│柒年捌月。扣案如附表編號2之 │
│    │上開自小客車在外把風接應，甲○○則持其│西瓜刀壹支沒收。            │
│    │所有在客觀上足以對人之生命、身體造成危│                            │
│    │害，可供兇器使用之上開西瓜刀一把進入該│                            │
│    │店，並大喊「強劫」，丁○○見其持有西瓜│                            │
│    │刀至不能抗拒，任由甲○○進入櫃臺內取走│                            │
│    │現金約1 萬元。                        │                            │
│    │                                      │                            │
├──┼───────────────────┼──────────────┤
│7   │甲○○與乙○○共同意圖為自己不法所有之│甲○○、乙○○共同犯攜帶兇器│
│    │竊盜犯意聯絡，駕駛甲○○所有上開自小客│竊盜罪，甲○○處有期徒刑伍月│
│    │車，於96年1 月17日1 時36分許，至高雄縣│，減為有期徒刑貳月又拾伍日。│
│    │大寮鄉○○村○○路路旁，乙○○在車上把│乙○○累犯，處有期徒刑捌月，│
│    │風接應，推由甲○○持其所有在客觀上足以│減為有期徒刑肆月。          │
│    │對人之生命、身體造成危害，可供兇器使用│                            │
│    │之上開梅花扳手一支，竊得戊○○所有車牌│                            │
│    │號碼為XR-1492 號之車牌二面。          │                            │
├──┼───────────────────┼──────────────┤
│8   │甲○○與乙○○共同竊得編號7 之車牌後，│甲○○、乙○○共同犯攜帶兇器│
│    │即將該二面車牌懸掛在甲○○上開自小客車│強盜罪，甲○○處有期徒刑陸年│
│    │上，隨即於96年1 月17日3 時35分許，至台│。乙○○累犯，處有期徒刑柒年│
│    │南縣麻豆鎮○○路289 號之統一超商，共同│捌月。扣案如附表編號2之西瓜 │
│    │意圖為自己不法所有之強盜犯意聯絡，由林│刀壹支沒收。                │
│    │義雄駕駛上開自小客車在外把風接應，王尚│                            │
│    │清則持其所有客觀上足以生命、身體造成危│                            │
│    │害，可供兇器使用之上開西瓜刀一把進入該│                            │
│    │店，大喊「強劫」，並喝令店員癸○○將收│                            │
│    │銀機打開，至癸○○不能抗拒，依其指示打│                            │
│    │開收銀機，任由甲○○取走收銀機內之現金│                            │
│    │約2 萬5 千元。                        │                            │
│    │                                      │                            │
├──┼───────────────────┼──────────────┤
│9   │甲○○與歐斯傑二人，共同意圖為自己不法│甲○○共同犯攜帶兇器竊盜罪，│
│    │所有之竊盜犯意聯絡，由歐斯傑騎乘車牌號│處有期徒刑柒月，減為有期徒刑│
│    │碼為NB9- 755號之重型機車，搭載甲○○，│月又拾伍日。扣案T 字型螺絲│
│    │於96年1 月21日1 時10分許，至高雄縣大社│起子貳支，均沒收。          │
│    │鄉○○路92號對面，由歐斯傑在旁把風，王│                            │
│    │尚清持其所有在客觀上足以對人之生命、身│                            │
│    │體造成危害，可供兇器使用之T 字型螺絲起│                            │
│    │子2 支，撬開己○○所有停放在該處之車牌│                            │
│    │號碼為K5-6172 號之自小客車車門，再以螺│                            │
│    │絲起子啟動電源之方式竊得該自小客車及車│                            │
│    │牌二面。                              │                            │
├──┼───────────────────┼──────────────┤
│10  │甲○○、歐斯傑二人隨即駕駛編號9 竊得之│甲○○共同犯攜帶兇器強盜罪，│
│    │自小客車，於96年1 月21日3 時33分許，至│處有期徒刑柒年貳月，扣案如附│
│    │屏東縣新埤鄉○○路137 號之台灣巨蛋超商│表編號2 之西瓜刀壹支、鴨舌帽│
│    │，共同意圖為自己不法所有之強盜犯意聯絡│、口罩各壹只、手套壹副均沒收│
│    │，由歐斯傑駕駛該自用小客車在外把風接應│。                          │
│    │（歐斯傑所涉此部分強盜罪之犯行另由國防│                            │
│    │部軍事法院審理），甲○○戴鴨舌帽、口罩│                            │
│    │及手套，持其所有在客觀上足以對人之生命│                            │
│    │、身體造成危害，可供兇器使用之上開西瓜│                            │
│    │刀一把進入該店，持西瓜刀揮舞並喝令店員│                            │
│    │寅○○將錢全部裝入袋內，如不拿出就要砍│                            │
│    │下去，至寅○○不能抗拒，乃聽從甲○○之│                            │
│    │指示將櫃臺內之現金約15,581元、並連同  │                            │
│    │3.5 元郵票24張一併交付予甲○○。      │                            │
├──┼───────────────────┼──────────────┤
│11  │甲○○、歐斯傑二人為上開編號10之強盜犯│甲○○共同犯攜帶兇器竊盜罪，│
│    │行後，因急於逃逸而車速過快，不慎於屏東│未遂，處有期徒刑肆月，減為有│
│    │縣新埤鄉○○路與新中路口將車駛入路旁水│期徒刑貳月。扣案如附表編號9 │
│    │溝內，甲○○、歐斯傑二人乃即棄車步行逃│之T 字型螺絲起子壹支沒收。  │
│    │逸，於96年1 月21日3 時37分許，至屏東縣│                            │
│    │新埤鄉○○路18號前，共同基於意圖為自己│                            │
│    │不法所有之竊盜犯意聯絡，由歐斯傑在旁把│                            │
│    │風，再由甲○○持其所有客觀上足以對人之│                            │
│    │生命、身體造成危害，可供兇器使用之上開│                            │
│    │T 字型螺絲起子1 支，插入辛○○所有車牌│                            │
│    │號碼為1222- JR號之自小客車車門鑰匙孔，│                            │
│    │嗣因該車警報器響起，甲○○、歐斯傑始罷│                            │
│    │手離去而未得手。                      │                            │
└──┴───────────────────┴──────────────┘


司法院資訊處製作；財團法人民間司法改革基金會備份。
